【裁判字號】    97,交聲,2254
【裁判日期】    971215
【裁判案由】    交管條例聲異
【裁判全文】
臺灣板橋地方法院交通事件裁定        97年度交聲字第2254號
原處分機關  交通部公路總局臺北區監理所蘆洲監理站
異  議  人
即受處分人  甲○○
上列異議人即受處分人因違反道路交通管理處罰條例案件，對於
交通部公路總局臺北區監理所蘆洲監理站中華民國97年8 月19日
以北監蘆字第裁46-C00000000號所為之處分（原舉發案號：臺北
縣政府北縣警交字第C00000000 號），聲明異議，本院裁定如下
：
    主  文
異議駁回。
    理  由
一、原處分意旨略以：異議人即受處分人甲○○於民國九十七年
    六月二十四日下午一時二十分許，騎乘車號ＣＺＪ－２１７
    號重型機車，經臺北縣新莊市○○路，由南往北方向行駛至
    化成路與頭前路交岔口之有燈光號誌管制交岔路口闖紅燈違
    規，為臺北縣政府警察局新莊分局員警逕行舉發，遂依道路
    交通管理處罰條例第五十三條第一項、第六十三條第一項第
    三款之規定，裁處罰鍰新臺幣（下同）一千八百元，並記違
    規點數三點。
二、本件異議人則以：伊無法確定當天有無騎乘機車經過舉發地
    點，且伊騎車速度很慢，也沒有近視，如有員警攔停，不會
    沒看見，本件應是員警看錯車號，為此聲明異議云云。
三、按圓形紅燈表示禁止通行，不得超越停止線或進入路口，道
    路交通標誌標線號誌設置規則第二百零六條第五款第一目定
    有明文；又按汽車（包含機器腳踏車）駕駛人，行經有燈光
    號誌管制之交岔路口闖紅燈者，處新臺幣一千八百元以上五
    千四百元以下罰鍰，並記違規點數三點，道路交通管理處罰
    條例第五十三條第一項、第六十三條第一項第三款亦規定甚
    明。
四、經查：異議人所有之ＣＺＪ－２１７號重型機車，於上揭時
    、地，在有燈光號誌管制之交岔路口闖紅燈之違規，業據證
    人即舉發員警鍾懋榮於本院九十七年十月二日訊問時，到庭
    具結證述：「（當天舉發情形？）九十七年六月二十四日我
    當時在執行交通舉發勤務，當時是一個人執勤，我是站在化
    成路往中山路，我的位置可以明確看到化成路上的號誌燈，
    當時化成路往中山路行向的號誌已經變成紅燈，我當時站在
    號誌後方約三公尺處，視線沒有被擋住，所以可以確認違規
    車輛是在轉成紅燈三秒之後才通過路口。」、「（你如何記
    下違規車輛車牌？）他通過我攔停點之後，我轉身就把車牌
    及車身顏色、廠牌紀錄下來，紀錄車號時我距離違規車輛約
    五公尺左右，紀錄車身顏色、廠牌大概距離十公尺。」、「
    （有沒有可能誤記車牌？）不會。因為回派出所還會核對車
    身顏色及廠牌，如果不符，不會舉發。」等語綦詳，並當庭
    繪製與其所述相符之現場位置圖一紙在卷可憑。證人鍾懋榮
    當時係執行取締交通違規勤務，其既親眼目睹異議人車輛之
    違規，自得為交通案件之證人，又其上開證詞業經具結程序
    之擔保，且其與異議人並無仇恨怨隙，當無胡亂指摘反自陷
    偽證罪責之理，自堪予採信。況異議人於該日本院訊問時，
    亦供稱：「…我有一家客戶確實是在舉發地點附近，但我每
    天都在外面跑，無法確定當天究竟有無行經該處，因為接到
    舉發通知單時，已經距離案發時間二十天了。這台ＣＺＪ－
    ２１７號機車是我的，但有時我會提供給員工使用，…我和
    我員工騎機車出去時，都不需要辦任何手續，員工也不需要
    先跟我講，因為我們是小型公司。」等情在卷，足認其辯稱
    ：本案應係員警看錯車號云云，洵屬個人臆測之虛詞，無足
    憑信。
五、綜上所述，異議人所有之車號ＣＺＪ－２１７號重型機車，
    確於前揭時、地，有行經燈光號誌管制之交岔路口闖越紅燈
    之違規，堪予認定。從而原處分機關援引首揭規定，裁處罰
    鍰一千八百元，並記違規點數三點，於法並無違誤，應予維
    持。本件異議人之異議無理由，應予駁回。
據上論斷，應依道路交通管理處罰條例第八十七條第二項，道路
交通案件處理辦法第十九條，裁定如主文。
中    華    民    國    97    年    12    月    15    日
                  交通法庭  法  官  劉元斐
上列正本證明與原本無異。
如不服本裁定，應於裁定送達後五日內敘明抗告理由，向本院提
出抗告狀。
                            書記官  張懿端
中    華    民    國    97    年    12    月    16    日


司法院資訊處製作；財團法人民間司法改革基金會備份。
